台灣台中地方法院刑事判決　　　　　　　　　　　　　九十一年度易字第八二四號
　　公　訴　人　台灣台中地方法院檢察署檢察官
　　被　　　告　甲○○
右列被告因違反毒品危害防制條例案件，經檢察官提起公訴（九十一年度毒偵字第六
四九號），本院判決如左：
    主  文
甲○○連續施用第二級毒品，累犯，處有期徒刑捌月。
    事  實
一、甲○○前曾於民國（下同）八十一年間，因違反肅清煙毒條例案件，經本院於八
    十二年三月三十日以八十一年度訴字第三四九七號判處有期徒刑三年二月，經台
    灣高等法院台中分院駁回上訴確定，經入監執行後，於八十五年九月二十日因縮
    短刑期假釋期滿而執行完畢；復因施用毒品案件，經台灣台中地方法院檢察署檢
    察官聲請本院裁定送台灣台中看守所附設勒戒處所觀察、勒戒後，認無繼續施用
    毒品之傾向，而由台灣台中地方法院檢察署檢察官於九十年五月二日以九十年度
    毒偵字第二一一四號不起訴處分確定。詎仍不知悔改，五年內復基於施用第二級
    毒品之概括犯意，自九十年七月三十一日晚上起，至同年十二月二十六日上午九
    時許止，在其位於台中縣大肚鄉○街村○○○街五五巷八號住處，以將第二級毒
    品安非他命置於玻璃球吸食器內，以火燒烤產生燻煙，再吸食該燻煙之方式，約
    每隔一星期施用一次，連續施用安非他命數次。嗣先於九十年八月一日下午三時
    二十分許，為警在台中縣大肚鄉○街村○○○街五五巷八號查獲，經採其尿液送
    驗結果檢出甲基安非他命陽性反應；又於九十年十二月二十六日下午五時二十分
    許，為警持台灣台中地方法院檢察署檢察官核發之拘票拘提到案，經採其尿液送
    驗結果檢出甲基安非他命陽性反應，復經台灣台中地方法院檢察署檢察官聲請本
    院以九十年度毒聲字第四四三二號裁定送台灣台中看守所附設勒戒處所觀察、勒
    戒後，採其尿液送驗結果亦檢出甲基安非他命陽性反應；甲○○經送台灣台中看
    守所附設勒戒處所觀察、勒戒後，認有繼續施用毒品之傾向，再由台灣台中地方
    法院檢察署檢察官聲請本院以九十一年度毒聲字第三二九號裁定令戒治處所施以
    強制戒治一年。
二、案經台中縣警察局烏日分局報告台灣台中地方法院檢察署檢察官偵查起訴
    理  由
一、右揭事實業據被告甲○○於本院審理時坦承不諱，且被告於九十年八月一日及九
    十年十二月二十六日為警二次查獲時，採集之尿液送檢驗結果，均呈甲基安非他
    命陽性反應，有台中縣衛生局檢驗尿水報告書二紙及台灣台中看守所濫用藥物尿
    液檢驗報告一紙在卷可證。又被告前因施用毒品案件，經本院裁定送觀察、勒戒
    後，認無繼續施用毒品之傾向，經台中地方法院檢察署檢察官於九十年五月二日
    以九十年度毒偵字第二一一四號為不起訴處分確定，有不起訴處分書一紙附卷可
    稽；另被告於五年以內再犯施用第二級毒品安非他命罪，經本院以九十年度毒聲
    字第四四三二號裁定送觀察、勒戒後，認有繼續施用毒品傾向，有台灣台中看守
    所附設勒戒所九十一年一月九日中所正總字第０九一００００００九三號函及所
    附證明書各一份附卷可參。事證明確，被告犯行堪予認定。
二、核被告所為，係犯有毒品危害防制條例第十條第二項之施用第二級毒品罪。公訴
    人雖僅就被告於九十年十二月二十六日回溯四、五日內施用安非他命之犯行提起
    公訴，然檢察官就犯罪事實一部起訴者，其效力及於全部，本件被告所自承自九
    十年七月三十一日晚上起至九十年十二月二十六日上午九時許止多次施用安非他
    命之犯罪事實，與前揭論罪科刑部分，有連續犯之關係，已如前述，本院自應就
    屬於裁判上一罪之此部分一併加以裁判。又被告因施用安非他命毒品前後之持有
    安非他命之低度行為，應為其施用之高度行為所吸收，不另論罪。被告所為數施
    用安非他命毒品行為，時間緊接，所犯罪名相同，顯係基於概括之犯意為之，為
    連續犯，應依刑法第五十六條之規定以一罪論，並加重其刑。查被告前曾於八十
    一年間，因違反肅清煙毒條例案件，經本院於八十二年三月三十日以八十一年度
    訴字第三四九七號判處有期徒刑三年二月，經台灣高等法院台中分院駁回上訴確
    定，經入監執行後，於八十五年九月二十日因縮短刑期假釋期滿，假釋未經撤銷
    ，其未執行之刑，以已執行論之事實，此有台灣台中地方法院檢察署刑案資料查
    註紀錄表、台灣高等法院被告全國前案紀錄表在卷可按，其於五年之內再犯有期
    徒刑以上之本罪，係屬累犯，應依刑法第四十七條之規定遞加重其刑。爰審酌被
    告曾有上開前科表所載之不良素行，均經執行完畢後，仍不知戒慎警惕，復因施
    用毒品犯行，經檢察官聲請本院裁定觀察、勒戒，為不起訴處分確定後，猶故態
    復萌，再施用毒品海洛因不輟，無視於毒品對於自身健康之戕害及國家對於杜絕
    毒品犯罪之禁令，惡性非輕，然被告犯後尚知悔悟，坦承犯行等一切情狀，量處
    如主文所示之刑。
三、另被告於九十年十二月二十六日為警查獲時所採集之尿液，經送鑑驗結果，尚呈
    嗎啡陽性反應，有台中縣衛生局檢驗尿水報告書一紙及台灣台中看守所濫用藥物
    尿液檢驗報告一紙在卷可稽，被告施用第一級毒品海洛因之犯行，因與本案無裁
    判上或實質上之一罪關係，已由檢察官就該部分犯行另行起訴，並由本院另案（
    九十一年度訴字第六三一號）審判，附此敘明。
據上論斷，應依刑事訴訟法第二百九十九條第一項前段，毒品危害防制條例第十條第
二項、第二十條第三項前段、刑法第十一條前段、第五十六條、第四十七條，判決如
主文。
中      華      民      國    九十一    年      四      月      九      日
                                    臺灣臺中地方法院刑事第六庭
                                        法  官  許  月  馨
右正本證明與原本無異。
如不服本判決，應於判決送達後十日內向本院提出上訴狀，上訴於臺灣高等法院臺中
分院( 須附繕本 )。
                                        書記官
中      華      民      國    九十一    年      四      月      九      日
附錄所犯法條：
毒品危害防制條例第十條第二項：
施用第二級毒品者，處三年以下有期徒刑。
